【裁判字號】    98,上訴,1545
【裁判日期】    980422
【裁判案由】    偽造有價證券等
【裁判全文】
臺灣高等法院刑事判決                98年度上訴字第1545號
上  訴  人
即  被  告  甲○○
上列上訴人因偽造有價證券等案件，不服臺灣板橋地方法院97年
度訴字第4588號，中華民國98年2月27日第一審判決（起訴案號
：臺灣板橋地方法院檢察署97年度偵字第1652號），提起上訴，
本院判決如下：
    主  文
上訴駁回。
    理  由
一、按不服地方法院之第一審判決而上訴者，應向管轄第二審之
    高等法院為之；上訴書狀應敘述具體理由；第二審法院認為
    上訴書狀未敘述理由或上訴有第362 條前段情形，應以判決
    駁回之，刑事訴訟法第361條第1、2項、第367條前段明文規
    定。而所謂具體理由，必係依據卷內既有訴訟資料或提出新
    事證，指摘或表明第一審判決有何採證認事、用法或量刑等
    足以影響判決本旨之不當或違法，而構成應予撤銷之具體事
    由，始克當之（例如：依憑證據法則具體指出所採證據何以
    不具證據能力，或依憑卷證資料，明確指出所為證據證明力
    之判斷如何違背經驗、論理法則）；倘僅泛言原判決認定事
    實錯誤、違背法令、量刑失之過重或輕縱，而未依上揭意旨
    指出具體事由，或形式上雖已指出具體事由，然該事由縱使
    屬實，亦不足以認為原判決有何不當或違法者（例如：對不
    具有調查必要性之證據，法院未依聲請調查亦未說明理由，
    或援用證據不當，但除去該證據仍應為同一事實之認定），
    皆難謂係具體理由，俾與第二審上訴制度旨在請求第二審法
    院撤銷、變更第一審不當或違法之判決，以實現個案救濟之
    立法目的相契合，並節制濫行上訴（最高法院97年度台上字
    第892 號判決參照）。是倘上訴人之上訴書狀雖敘述上訴理
    由，形式上雖已指出具體事由，然該事由縱使屬實，亦不足
    以認為原判決有何不當或違法者，即與未敘述具體理由無異
    ，所為上訴，即非適法。
二、上訴意旨略以：被告自認有錯，坦然面對，絕無意逃避刑責
    ，只因家庭變故，留下老弱多病之75歲老母相依為命，並有
    兩名（分別為13歲、11歲）孩子靠被告做工維持，請給予自
    新機會從輕量刑等語。惟查本件原判決以上訴人甲○○共同
    連續意圖供行使之用，而偽造有價證券，處有期徒刑參年貳
    月，原審判決已就被告犯行詳予論述其法律上之依據，從形
    式上觀察並無所謂違背法令之情形，於量刑時業已審酌上訴
    人經由同案被告陳淑娟行使偽造私文書詐得支票簿後，而共
    同加以簽發偽造支票行使，足以影響票據流通之信用，且破
    壞金融秩序，並已造成告訴人財產及票據信用等商譽之減損
    ，所為甚屬不該，然其未曾受有期徒刑以上刑之宣告紀錄，
    此有臺灣高等法院被告前案紀錄表乙份可稽，素行非劣，暨
    被告共同偽造支票共計18張，且未能與告訴人達成和解以填
    補其所受之損害，兼衡其犯罪動機、目的、手段、智識程度
    、生活狀況等一切情狀，量處有期徒刑參年貳月，顯已予被
    告機會從輕量刑。茲上訴人即被告上訴意旨，猶就原判決已
    審酌事項，執為上訴理由，而指摘原判決不當，其上訴理由
    ，顯非具體，依上所述，應予駁回。爰依刑事訴訟法第三百
    七十二條規定，不經言詞辯論，逕行判決。
據上論斷，應依刑事訴訟法第三百六十七條前段、第三百七十二
條，判決如主文。
中    華    民    國    98    年    4     月    22    日
                  刑事第二庭審判長法  官  洪光燦
                                  法  官  林恆吉
                                  法  官  宋明蒼
以上正本證明與原本無異。
如不服本判決，應於收受送達後十日內向本院提出上訴書狀，其
未敘述上訴之理由者並得於提起上訴後十日內向本院補提理由書
（均須按他造當事人之人數附繕本）。「切勿逕送上級法院」。
                                  書記官  楊麗雪
中    華    民    國    98    年    4     月    22    日


司法院資訊處製作；財團法人民間司法改革基金會備份。
